# 求助陈版，可供出售金融资产公允价值计量的方式

提问人：wmhcpa 时间：2018-04-26 16:15:27
某公司购买了国内Ａ股上市公司的股票（无限售），认定为可供出售金融资产，采用公允价值进行后续计量。在年度资产负债表日，该项可供出售金融资产的公允价值，是采用１２月３１日该上市公司股票收盘价计量？还是可以采用１２月３１日前３０日或者６０日的平均收盘价进行计量？如果两种确定公允价值的方法都可以选择，那么公司确定某一种方法后一贯执行是否可行？

回答人：chenyiwei
这类情况，应直接依据 2017 年 12 月 31 日（因当日为周日，故实际为年度内最后一个交易日即 2017 年 12 月 29 日）的收盘价作为期末公允价值。这属于第一层次的公允价值。